臺灣臺南地方法院民事裁定
110年度亡字第27號
聲  請  人  財政部國有財產署南區分署即李陶之財產管理人

法定代理人  黃莉莉    地址：高雄市○○區○○○路00號18樓
代  理  人  黃耀光    地址：臺南市○區○○街0號6樓
送達代收人  王文文    地址：臺南市○區○○街0號6樓
上列聲請人聲請宣告李陶死亡事件，本院裁定如下：
    主      文
失蹤人李陶（年籍不詳、失蹤前最後住所：臺南縣○○鎮○○
0000號）應自本公示催告揭示之日起七個月內，向本院陳報現尚
生存，如不陳報，本院將宣告其為死亡。無論何人，凡知該失蹤
人之生死者，均應於上開時日內，將其所知之事實，陳報本院。
    理      由
一、按失蹤人失蹤滿10年後，法院得因利害關係人之聲請，為死
    亡之宣告，民國71年1月4日修正前之民法總則第8條第1項定
    有明文。又按失蹤人失蹤滿七年後，法院得因利害關係人或
    檢察官之聲請，為死亡之宣告，71年1月4日修正之民法總則
    第8條第1項定有明文。又按修正之民法總則第8條之規定，
    於民法總則施行後修正前（18年10月10日施行，臺灣地區於
    34年10月25日光復後始適用民法之規定，71年1月4日修正公
    佈）失蹤者亦適用之，但於民法總則施行後修正前，其情形
    已合於修正前民法總則第8條之規定者，不在此限，民法總
    則施行法第3條第3項亦定有明文。又法院准許宣告死亡之聲
    請者，應公示催告，家事事件法第156條第1項亦有明文。
二、本件聲請意旨略以：聲請人經本院110年度司財管字第2號民
    事裁定選任為失蹤人李陶之財產管理人，且據該裁定記載係
    因失蹤人李陶所有坐落臺南市○○區○○段000地號土地之共有
    人王嘉祥為訴請法院判決分割上開土地，經向臺南○○○○○○○○
    ○查詢，告知查無李陶資料。綜上，李陶自民國58年8月18日
    上開土地登記後，無法得悉其行蹤，確認失蹤人李陶之所在
    及生死均不明，已達修正前之民法總則第8條第1項規定失蹤
    滿10年，故聲請公示催告及死亡宣告等語。
三、經查，聲請人主張之上開事實，業據提出本院110年度司財
    管字第2號民事裁定及確定證明書影本為憑，並經本院依職
    權查調本院110年度司財管字第2號卷，核閱該卷宗，查無失
    蹤人李陶相關戶籍設立及遷移等資料，有臺南○○○○○○○○○110
    年3月5日南市學甲戶字第1100015802號函在卷可稽，是堪信
    聲請人之主張為真實，失蹤人李陶既查無年籍或設籍資料，
    應確已於58年8月18日後，生死不明，迄於前揭民法總則第8
    條修正時，已滿10年，依民法總則施行法第3條第3項但書規
    定，應適用修正前民法總則第8條之規定。準此，聲請人於
    失蹤人李陶失蹤滿10年後，聲請為宣告死亡之公示催告，於
    法並無不合，應予准許，裁定如主文。
中　　華　　民　　國　  110　　年　　7 　　月　　1　　日
                  家事法庭 　 法　官　彭振湘
以上為正本係照原本作成。
如對本裁定抗告須於裁定送達後10日內向本院提出抗告狀。
中　　華　　民　　國　  110　　年　　7 　　月　　1　　日
                              書記官　林睿亭